臺灣高等法院刑事判決　　　　　　　　　　　　　九十三年度上訴字第二六一六號
　　上　訴　人　甲○○
　　即　被　告
右上訴人因毒品危害防制條例案件，不服臺灣板橋地方法院九十三年度訴字第七九０
號，中華民國九十三年七月二十九日第一審判決（起訴案號：臺灣板橋地方法院檢察
署九十三年度毒偵字第一二四七號；移送併案審理案號：臺灣板橋地方法院檢察署九
十三年度核退毒偵字第四六一號），提起上訴，本院判決如左：
    主      文
上訴駁回。
    事      實
一、甲○○前於民國八十五年間，因違反麻醉藥品管理條例、肅清煙毒條例案件，經
    臺灣臺北地方法院分別判處有期徒刑七月、三年六月，應執行有期徒刑三年十月
    確定，又於八十六年間，因轉讓禁藥、違反槍砲彈藥刀械管制條例罪、偽造文書
    罪，經臺灣板橋地方法院分別判處有期徒刑六月、八月、五月確定，上開五罪經
    裁定應執行有期徒刑五年四月確定，於八十八年七月八日假釋出獄，惟因於假釋
    期間內又故意犯贓物罪，經本院判處有期徒刑三月，如易科罰金，以三百元折算
    一日確定，並撤銷前開假釋，於九十年二月二十日入監執行，併接續執行假釋前
    未執行之殘刑二年二月五日，於九十二年五月二十七日執行完畢。又甲○○因施
    用毒品案件，經臺灣板橋地方法院裁定送觀察、勒戒後，認有繼續施用毒品之傾
    向，復經裁定送強制戒治，於九十年二月二十一日（起訴書誤載為九十年五月二
    日）戒治期滿後，經臺灣板橋地方法院檢察署檢察官於九十年五月二日為不起訴
    處分確定。詎甲○○明知海洛因及安非他命分別為毒品危害防制條例第二條第二
    項第一款、第二款所規定第一級毒品及第二級毒品，竟分別基於施用第一級毒品
    海洛因、第二級毒品安非他命之概括犯意，自九十三年一月底某日時起至九十三
    年二月二十五日某時止，在臺北縣蘆洲市○○街三十二巷十二弄九號四樓住處內
    ，以將海洛因加水稀釋後利用注射針筒注射之方式，平均約二、三天施用一次，
    連續多次施用第一級毒品海洛因；又以將安非他命置於玻璃球吸食器內加熱吸食
    其煙霧之方式，平均約二、三日施用一次，連續多次施用第二級毒品安非他命。
    經警先於九十三年二月三日晚間十時二十分許，在臺北縣三重市○○街二百八十
    三巷口查獲，扣得其所有之第一級毒品海洛因十包（驗後合計淨重六六點三七公
    克）、第二級毒品安非他命一包（淨重零點七八公克），再於同年二月二十六日
    下午三時許，在臺北縣蘆洲市○○街三十二巷十二弄九號四樓查獲，並扣得其所
    有之第二級毒品安非他命二包（合計淨重一點五八公克，各取零點零一公克化驗
    ，餘一點五六公克）、海洛因殘渣袋四個（量微無法秤重）、海洛因注射針筒十
    二支、玻璃球二個。
二、案經臺北市政府警察局刑事警察大隊報告臺灣板橋地方法院檢察署檢察官偵查起
    訴。
    理      由
一、右揭犯罪事實，業經被告甲○○於警詢、原審及本院審理時坦承不諱，且被告先
    後二次為警查獲後，分別於九十三年二月四日凌晨零時十分許、同年月二十七日
    上午十時許所採集之尿液，經送請臺灣尖端先進生技醫藥股份有限公司進行檢驗
    之結果，分別呈甲基安非他命、嗎啡、可待因陽性反應及安非他命、甲基安非他
    命、嗎啡、可待因陽性反應，此有臺灣尖端先進生技醫藥股份有限公司分別於九
    十三年二月十三日、九十三年三月十一日出具之濫用藥物尿液檢驗報告各一紙、
    臺北市政府警察局刑事警察大隊偵辦甲○○涉嫌違反毒品危害防制條例案尿液對
    照表一紙檢附卷可稽，復有第一級毒品海洛因十包（驗後合計淨重六六點三七公
    克）、第二級毒品安非他命三包（其中一包淨重零點七八公克，另二包驗後合計
    淨重一點五八公克，各取零點零一公克，餘一點五六公克，三包合計二點三四公
    克）、海洛因殘渣袋四個（量微無法秤重）、海洛因注射針筒十二支、玻璃球二
    個扣案可資佐證，並有卷附臺北市政府警察局中正第二分局查獲毒品危害防制條
    例毒品初步檢驗報告單二份、臺北市政府警察局刑事警察大隊查獲涉嫌違反毒品
    危害防制條例毒品初步鑑驗報告單二份、法務部調查局九十三年三月十一日調科
    壹字第０六０００八００五號鑑定通知書一份、臺北市政府警察局九十三年五月
    十二日北市鑑毒字第一００號鑑驗通知書一份可稽，是足徵被告所為自白確與事
    實相符，又被告曾於八十九年間，因施用毒品案件，經裁定送觀察、勒戒後，認
    有繼續施用毒品之傾向，復經裁定送強制戒治，於九十年二月二十一日（起訴書
    誤載為九十年五月二日）戒治期滿後，經臺灣板橋地方法院檢察署檢察官於九十
    年五月二日，以九十年度戒毒偵字第三０七號不起訴處分確定等情，有本院被告
    全國前案紀錄表、臺灣板橋地方法院檢察署刑案資料查註紀錄表在卷可稽，被告
    於前案施用毒品經強制戒治期滿後，由檢察官為不起訴處分，五年內再犯本件連
    續施用第一級、第二級毒品罪，事證明確，應予依法論科。
二、核被告右揭行為，其中施用海洛因部分，係犯毒品危害防制條例第十條第一項施
    用第一級毒品罪，施用安非他命部分，係犯毒品危害防制條例第十條第二項施用
    第二級毒品罪；其施用前後持有第一級毒品海洛因、第二級毒品安非他命之低度
    行為，應為各次施用之高度行為所吸收，均不另論罪。被告多次施用海洛因及安
    非他命之犯行，均係時間緊接，手法相同，所犯係構成要件相同之罪，顯分別均
    基於概括之犯意為之，均為連續犯，各依刑法第五十六條規定以一罪論，並均加
    重其刑；被告於九十三年二月三日晚上十時二十分，在臺北縣三重市○○街二八
    三巷口查獲施用第一級、第二級毒品行為部分，雖未經檢察官於起訴事實予以載
    明，然與本案起訴部分（即九十三年二月二十六日下午三時許，在臺北縣蘆洲市
    ○○街三十二巷十二弄九號四樓查獲）並經認定有罪之犯罪事實，具有連續犯之
    裁判上一罪關係，為起訴效力之所及，本院自應併予審判。被告前於八十五年間
    ，因違反麻醉藥品管理條例、肅清煙毒條例案件，經臺灣臺北地方法院分別判處
    有期徒刑七月、三年六月，應執行有期徒刑三年十月確定，又於八十六年間，因
    轉讓禁藥、違反槍砲彈藥刀械管制條例罪、偽造文書罪，經臺灣板橋地方法院分
    別判處有期徒刑六月、八月、五月確定，上開五罪經裁定應執行有期徒刑五年四
    月確定，於八十八年七月八日假釋出獄，惟因於假釋期間內又故意犯贓物罪，經
    本院判處有期徒刑三月，如易科罰金，以三百元折算一日確定，並撤銷前開假釋
    ，於九十年二月二十日入監執行，併接續執行假釋前未執行之殘刑二年二月五日
    ，於九十二年五月二十七日執行完畢，有本院被告全國前案紀錄表、臺灣板橋地
    方法院檢察署刑案資料查註記錄表附卷可按，其於有期徒刑執行完畢後五年內，
    再犯本件有期徒刑以上之刑之罪，為累犯，均應依刑法第四十七條之規定遞加重
    其刑。
三、原審法院經審理結果，認被告犯罪事證明確，援引毒品危害防制條例第十條第一
    項、第二項、第十八條第一項前段，刑法第十一條前段、第五十六條、第四十七
    條、第三十八條第一項第二款、第五十一條第五款，經審酌被告前經送觀察、勒
    戒、強制戒治後，猶應知所惕勵，對於施用毒品之違法性及可罰性，應有明確而
    強烈之認識，詎其不知悛悔，復行施用海洛因、安非他命，戕害自己身心健康，
    兼衡其智識程度、犯罪動機、目的、施用期間長短、頻率，及犯後態度等一切情
    狀，就被告施用第一級毒品、第二級毒品行為，分別判處有期徒刑十月、六月，
    並定應執行刑有期徒刑一年二月，並以扣案之海洛因壹拾包（驗後合計淨重陸拾
    陸點柒公克）、殘渣袋肆個內之海洛因殘渣（量微無法秤重）均為第一級毒品
    、安非他命包（合計淨重貳點參肆公克）為第二級毒品，均諭知沒收銷燬，而
    海洛因殘渣袋肆個、注射針筒壹拾貳支、玻璃球貳個，則據被告供明為渠所有供
    犯罪所用之物品，均為沒收之諭知，經核原審判決認事用法均無不當或違法，量
    刑亦屬妥適，被告以量刑過重，指摘原審判決不當而提起上訴，為無理由，應予
    駁回。
據上論斷，應依刑事訴訟法第三百六十八條判決如主文。
本案經檢察官張啟彬到庭執行職務
中    華    民    國      九十三      年      十      月      十九      日
                            臺灣高等法院刑事第十九庭
                                審判長法  官  許  國  宏
                                      法  官  洪  光  燦
                                      法  官  林  勤  純
右正本證明與原本無異。
如不服關於施用第一級毒品部分之判決應於收受送達後十日內向本院提出上訴書狀，
未附理由時應於提起上訴後十日內向本院補具上訴理由書狀（均應按他造人數提出繕
本）。
施用第二級毒品部分均不得上訴。
                                      書記官  葉  瑩  庭
中    華    民    國      九十三      年      十      月      十九      日
附表本案論罪科刑法條全文：
毒品危害防制條例第十條
施用第一級毒品者，處六月以上五年以下有期徒刑。
施用第二級毒品者，處三年以下有期徒刑。
